# 政府土地收储相关会计处理

提问人：ggzijue 时间：2021-11-26 16:22:44
政府因整体规划，收储房地产开发企业尚未开发的土地，土地账面成本 6 千万，评估价 2 亿元，企业与政府签订土地出让合同，约定政府向企业支付上述地块的土地补偿费按 2 亿元（与评估价相等）收购土地，土地补偿费用包括但不限于土地使用权、地上建筑物、构筑物，清偿与土地收储相关的各项费用，企业生产调整损失、搬迁及相关安置费用。协议约定土地收储协议签订后，政府将该宗土地挂牌出让后向企业支付土地价款。截止目前公司凭土地出让协议，不动产注销核准登记证明进行会计处理，确认主营业务收入 2 亿，结转主营业务成本 6 千万。尚未办理完与政府的交接手续，政府尚未将土地重新挂牌，尚未支付款项。请教，公司确认收入的会计处理是否正确，如果正确，仅以取得不动产注销核准登记及土地出让协议作为收入确认时点是否合理。上述业务的处理是否有可以参考的准则和案例。请教

回答人：chenyiwei
鉴于“协议约定土地收储协议签订后，政府将该宗土地挂牌出让后向企业支付土地价款”，即补偿款的回收取决于政府后续将其出让出去并收到款项，因此不确定性较大，相应地，在完成搬迁时不能确认相关资产的处置损益，只能将被征收资产的原账面价值转入其他流动（或非流动）资产，同时期末依据对其可收回金额和预计收回时间的考虑，谨慎计提减值准备。最终在收到补偿款时（或者重大不确定性消除时）确认处置损益。
另外，土地收储不是常规的开发房地产再出售或出租的交易，不属于企业的日常活动，因此不应确认营业收入。